Minutes et répertoires du notaire Jean Louis LE SEMELIER, 20 avril 1694 - 23 février 1718 (étude XVI)
Archives nationales
Minutes et répertoires du notaire Jean Louis LE SEMELIER (étude XVI)
20 avril 1694 - 23 février 1718
MC/ET/XVI/603 - MC/ET/XVI/1406, MC/RE/XVI/4 - MC/RE/XVI/5
Etude XVI; Le semelier, Jean-Louis
Archives nationales de France
Minutes et répertoires: la loi 2008-696 du 15 juillet 2008 relative aux archives a fixé à 75 ans à compter de la date de l'acte, ou à 25 ans à compter de la date du décès de l'intéressé si ce délai est plus bref, le délai de communication des minutes et répertoires des notaires; ce délai est porté à 100 ans à compter de la date de l'acte si le document se rapporte à un mineur (code du Patrimoine, articles L213-2, 4e d et 5e).
Autres documents de l'étude (dossiers de clients, comptabilité...): s'agissant d'archives privées, ces documents sont communicables selon les modalités fixées par le déposant ou le donateur.
Certains documents ne sont pas accessibles en raison de leur mauvais état de conservation.
Versement
Accès aux instruments de recherche de tous les notaires de l’étude XVI
Archives de l'étude XVI
- Minutes de Jean Louis LE SEMELIER, janvier 1694 - juin 1718; MC/ET/XVI/603 - MC/ET/XVI/1406
  - Minutes. 1694, janvier - 1694, juin, janvier 1694 - juin 1694; MC/ET/XVI/603; Document détérioré.
    Informations complémentaires:
    1694, janvier à 20 avril: actes passés par-devant Thomas Le Semelier.
    1694, 20 avril à juin: actes passés par-devant Jean-Louis Le Semelier.
    Informations concernant le classement:
    Le niveau inférieur de description, quand il existe, correspond aux minutes d'actes. Toutes les minutes ne sont pas forcément décrites une à une. Les descriptions de ces minutes sont plus ou moins détaillées.
  - Minutes. 1694, juillet - 1694, décembre, juillet 1694 - décembre 1694; MC/ET/XVI/604
  - Minutes. 1695, janvier - 1695, juin, janvier 1695 - juin 1695; MC/ET/XVI/605
  - Minutes. 1695, juillet - 1695, décembre, juillet 1695 - décembre 1695; MC/ET/XVI/606
  - Minutes. 1696, janvier - 1696, juin, janvier 1696 - juin 1696; MC/ET/XVI/607
  - Minutes. 1696, juillet - 1696, décembre, juillet 1696 - décembre 1696; MC/ET/XVI/608
    - Contrat de mariage entre Jean Renard, notaire au Châtelet, et Marie Madeleine de Metz, fille de François de Metz, bourgeois de Paris, et de Marie Lecat., 20 juillet 1696; MC/ET/XVI/608
      Origine de l'information:
      Marie-Françoise Limon, Les notaires au Châtelet de Paris sous le règne de Louis XIV, Toulouse, Presses universitaires du Mirail, 1992 [223 actes] (voir contexte dans le Plan d’orientation général - Notaires de Paris, guides thématiques du Minutier).
      Date de création de la notice: 2006
      contrat de mariage; Renard, Jean; Metz, Marie Madeleine de; Metz, François de; Lecat, Marie; notaire
  - Minutes. 1697, janvier - 1697, juin, janvier 1697 - juin 1697; MC/ET/XVI/609
  - Minutes. 1697, juillet - 1697, décembre, juillet 1697 - décembre 1697; MC/ET/XVI/610
  - Minutes. 1698, janvier - 1698, juin, janvier 1698 - juin 1698; MC/ET/XVI/611
    - LE BÉ (famille) § Mariage d'Anne Françoise HOUASSE, fille de René-Antoine HOUASSE, peintre du Roi et de Marie LE BÉ, en présence de plusieurs membres de la famille LE BÉ, 8 mai 1698; MC/ET/XVI/611
      Fichier dit 'général' XVIIe-XVIIIe siècles, par le personnel du Minutier, 1954-1999 ( fichier papier entièrement dématérialisé; voir contexte dans le Plan d’orientation général - Notaires de Paris, guides thématiques du Minutier).
      Date de révision: 2011-2012
      Date de création de la notice: 2010
      contrat de mariage; Le Bé, famille
    - SCULPTEUR à Paris COUSTOU (Nicolas) § Mariage en présence de. .., 8 mai 1698; MC/ET/XVI/611
      Artisans XVIIe, par M. Jurgens, M.A. Fleury, R. Gourmelon et le personnel du Minutier central, 1954-1996 (fichier papier entièrement dématérialisé; voir contexte dans le Plan d’orientation général - Notaires de Paris, guides thématiques du Minutier).
      contrat de mariage; Coustou, Nicolas
    - PEINTRE Du Roi (premier) LE BRUN (Charles) § Mariage en présence de Suzanne BUTAY, veuve de..., 8 mai 1698; MC/ET/XVI/611
      contrat de mariage; Le Brun, Charles
    - PEINTRE ordinaire du Roi WOUWERMAN (Etienne) § Contrat de mariage contenant le transport d'une rente constituée le 29 mars 1683 par. .. (même notaire)., 8 mai 1698; MC/ET/XVI/611
      contrat de mariage; Wouwerman, Etienne; peintre
    - PEINTRE ordinaire du Roi HOUASSE (René-Antoine) et Marie LE BE, sa femme rue du Coq § Mariage de Anne-Françoise HOUASSE, fille de..., 8 mai 1698; MC/ET/XVI/611
      contrat de mariage; Houasse, René-Antoine
    - HOUASSE (René-Antoine) Peintre ordinaire du Roi et Marie LE BÉ, sa femme demeurant rue du Coq § Mariage d'Anne-Françoise HOUASSE, fille de. .. (nombr/x/ témoins: LE BE, Nicolas COUSTOU, sculpteur, beau frère, Suzanne BUTAY, veuve de Charles LE BRUN, premier peintre du Roi, Philippe CAFFERY, sculpteur du Roi). (Pour la dot Transport d'une rente constituée le 29 mars 1683, devant même notaire, par Etienne WOUWERMAN, peintre ordinaire du Roi)., 8 mai 1698; MC/ET/XVI/611
      transport de droits; contrat de mariage; Houasse, René-Antoine
    - LE BRUN (Charles) 1er peintre du Roi § Mariage d'Anne-Françoise HOUASSE, fille de René-Antoine HOUASSE, peintre ordinaire du Roi, en présence de Suzanne BUTAY, veuve de. .., 8 mai 1698; MC/ET/XVI/611
    - WOUWERMAN (Etienne) Peintre ordinaire du Roi § Mariage d'Anne Françoise HOUASSE, fille de René-Antoine HOUASSE, peintre ordinaire du Roi, qui pour partie de la dot donné une rente constituée le 29 mars 1683 (même notaire) par. .., 8 mai 1698; MC/ET/XVI/611
      contrat de mariage; Wouwerman, Etienne
    - COUSTOU (Nicolas) Sculpteur à Paris § Mariage d'Anne-Françoise HOUASSE en présence de. .. son beau-frère., 8 mai 1698; MC/ET/XVI/611
  - Minutes. 1698, juillet - 1698, décembre, juillet 1698 - décembre 1698; MC/ET/XVI/612
  - Minutes. 1699, janvier - 1699, juin, janvier 1699 - juin 1699; MC/ET/XVI/613
  - Minutes. 1699, juillet - 1699, décembre, juillet 1699 - décembre 1699; MC/ET/XVI/614
  - Minutes. 1700, janvier - 1700, juin, janvier 1700 - juin 1700; MC/ET/XVI/615
    - Testament de François de La Poterie, historiographe ordinaire du roi, et bibliothécaire du feu cardinal Mazarin, rue Neuve Saint-Honoré., 16 janvier 1700; MC/ET/XVI/615
      Histoire littéraire XVIIIe siècle (227 actes), par Claire Béchu, Xenia Pamfilova, v.1970-v.1990 (fichier papier entièrement dématérialisé; voir contexte dans le Plan d’orientation général - Notaires de Paris, guides thématiques du Minutier).
      testament; Neuve-Saint-Honoré (rue); La Poterie, François de; Mazarin (cardinal de); chercheur; bibliothécaire; cardinal
    - Remboursement pour le Roi. Antoine BLONDY, rue de Seine, maître de danse., 19 janvier 1700; MC/ET/XVI/615
      Musique XVIIe siècle [2407 actes], par Madeleine Jurgens et le personnel du Minutier, 1954-1996 ( fichier papier entièrement dématérialisé; voir contexte dans le Plan d’orientation général - Notaires de Paris, guides thématiques du Minutier).
      Date de création de la notice: 2004
      indemnité; Seine (rue de); Blondy, Antoine; danseur; enseignant
    - Remboursement pour le roi par Joseph Payen, architecte des bâtiments du roi, demeurant rue Saint-Roch., 23 janvier 1700; MC/ET/XVI/615
      Histoire de l'art, 1700-1750, études XIII à XXXIX (env. 7.500 actes), par Mireille Rambaud, 1966-1975 (fichier papier entièrement dématérialisé; voir contexte dans le Plan d’orientation général - Notaires de Paris, guides thématiques du Minutier).
      Date de révision: 2010
      indemnité; Saint-Roch (rue); Payen, Joseph; architecte
    - Remboursement pour le roi par Joseph Payen, architecte des bâtiments du roi, demeurant rue Saint-Roch., 23 janvier 1700; MC/ET/XVI/615
    - Inventaire après décès de Geneviève Bedeau, femme de Jean Goudet, maître peintre et sculpteur, demeurant au pont Notre-Dame, comportant une liste de tableaux., 12 février 1700; MC/ET/XVI/615
      inventaire après décès; Notre-Dame (pont); Bedeau, Geneviève; Goudet, Jean; peintre; sculpteur
    - Michu (Charles), maître peintre et sculpteur, au Pont au Change estime les marchandises de peintre et sculpteur § Inventaire, 12 février 1700; MC/ET/XVI/615
      Artisans XVIIIe siècle, par M. Rambaud et C. Grodecki, 1956-1977 ( fichier papier entièrement dématérialisé; voir contexte dans le Plan d’orientation général - Notaires de Paris, guides thématiques du Minutier).
      inventaire; Michu, Charles
    - Constitution concernant Joseph Payen, architecte des bâtiments du roi, demeurant rue Saint-Roch., 25 février 1700; MC/ET/XVI/615
      constitution de rente; Saint-Roch (rue); Payen, Joseph; architecte
    - Transport par Nicolas l'Armessin, maître graveur, demeurant rue Saint-Jacques à l'enseigne de la Coupe-d'Or, à Jean Goupil, maître peintre et sculpteur., 26 mars 1700; MC/ET/XVI/615
      cession; Coupe d'Or (enseigne de la); Saint-Jacques (rue); Goupil, Jean; Larmessin, Nicolas de (16..-17..); graveur; peintre; sculpteur
    - Transport concernant Jean Goudet, maître peintre et sculpteur, demeurant au pont Notre-Dame., 26 mars 1700; MC/ET/XVI/615
      cession; Notre-Dame (pont); Goudet, Jean; peintre; sculpteur
    - Bail par Antoine Coypel, premier peintre de S.A.R le duc d'Orléans, et professeur de l'académie royale, demeurant aux galeries du Louvre., 21 mai 1700; MC/ET/XVI/615
      bail; Orties-du-Louvre (rue des); Coypel, Antoine; peintre; enseignant
    - Le Vasseur (Nicolas) marchand joaillier rue Saint Denis § Atermoyement, 3 juin 1700; MC/ET/XVI/615
      Le Vasseur, Nicolas
  - Minutes. 1700, juillet - 1700, décembre, juillet 1700 - décembre 1700; MC/ET/XVI/616
    - CARILLON (Simon) Menuisier lieu dit Farmoustier § Remboursement., 1er septembre 1700; MC/ET/XVI/616
      Carillon, Simon
  - Minutes. 1701, janvier - 1701, juin, janvier 1701 - juin 1701; MC/ET/XVI/617
    - TURPIN (Pierre), Maître peintre et sculpteur, Rue des Arcis § Inventaire après décès de TURPIN (Jean), 4 janvier 1701; MC/ET/XVI/617
      inventaire; Turpin, Pierre; Turpin, Jean
    - Marché passé entre Antoine Gérard et Georges d'Hamilton, 19 février 1701; MC/ET/XVI/617
      Actes signalés par les lecteurs et correspondants du Minutier central des notaires de Paris, 2000-2011 (base de données migrée: voir contexte dans le Plan d’orientation général - Notaires de Paris, guides thématiques du Minutier).
      Date de création de la notice: 2005
      marché; Gérard, Antoine; Hamilton, Georges d'
    - CHANTEAU (Pierre) Maçon Palaiseau § Marché passé par .., 24 février 1701; MC/ET/XVI/617
      marché; Chanteau, Pierre
    - DEGUERRE (Charles) Marchand Verrier Faïencier Rue Saint-Denis § Mise en apprentissage de la fille de .., 28 février 1701; MC/ET/XVI/617
      contrat d'apprentissage; Deguerre, Charles
    - CHAUSSE (Antoine) maître général des maîtres des bâtiments du Roi - Rue du Sépulcre § Transaction .., 29 mars 1701; MC/ET/XVI/617
      accord; Chausse, Antoine
    - Dalbrecht (Jean), marchand orfèvre, rue Philipeaux § Mise en apprentissage de la fille de .., 2 mai 1701; MC/ET/XVI/617
      contrat d'apprentissage; Dalbrecht, Jean
    - LAISNÉ (Etienne) Maître maçon Rue Beaubourg § Marché passé par .., 18 juin 1701; MC/ET/XVI/617
      marché; Laisné, Etienne
  - Minutes. 1701, juillet - 1701, décembre, juillet 1701 - décembre 1701; MC/ET/XVI/618
    - Prevost (Simion) marchand tapissier sous les Piliers de la Tonnellerie § Inventaire d'Elisabeth Cartelet, Veuve Boisson, 1er juillet 1701; MC/ET/XVI/618
      inventaire; Prevost, Simion
    - Riquet (Claude), menuisier à Paris § Bail à .., 18 juillet 1701; MC/ET/XVI/618
      bail; Riquet, Claude
    - Alain (Michel) maître maçon rue Bourg l'Abbé § apprentissage de la fille de .., 8 août 1701; MC/ET/XVI/618
      contrat d'apprentissage; Alain, Michel
    - David (Michel) maçon rue de la Vannerie § quittance, 31 août 1701; MC/ET/XVI/618
      quittance; David, Michel
    - Inventaire après décès de Joseph Payen, architecte des bâtiments du roi, demeurant rue Saint-Roch., 12 septembre 1701; MC/ET/XVI/618
      inventaire après décès; Saint-Roch (rue); Payen, Joseph; architecte
    - Lainé (Thomas) serrurier à Lonjumeau § transaction, 15 septembre 1701; MC/ET/XVI/618
      accord; Lainé, Thomas
    - Mise en apprentissage par Claude MION, maître à danser, rue Sainte-Croix-de-la-Cité, de Jean Baptiste BEAUDERON pour trois ans avec Melchior CHIDDE, marchand drapier à Paris., 22 septembre 1701; MC/ET/XVI/618
      Musique XVIIIe siècle, danseurs (1.088 actes), par Madeleine Jurgens, Mireille Rambaud, Valérie Brousselle, 1963, 1984-1996. Le fichier a été traité pour la partie 'danseurs'.(fichier papier entièrement dématérialisé; voir contexte dans le Plan d’orientation général - Notaires de Paris, guides thématiques du Minutier).
      contrat d'apprentissage; Mion, Claude; Beauderon, Jean-Baptiste; Chidde, Melchior; enseignant; danseur; négociant
    - Marie (Marin), père marchand orfèvre, à Paris § Mariage du fils de .., 23 octobre 1701; MC/ET/XVI/618
      contrat de mariage; Marie, Marin
    - Marie (Marin) fils, marchand orfèvre, sur le pont Notre-Dame § Mariage de .., 23 octobre 1701; MC/ET/XVI/618
    - Chanteau (Pierre) maître maçon à Champlan § quittance, 21 novembre 1701; MC/ET/XVI/618
      quittance; Chanteau, Pierre
    - Moufle (François) maître maçon à Palaiseau § quittance, 27 novembre 1701; MC/ET/XVI/618
      quittance; Moufle, François
  - Minutes. 1702, janvier - 1702, juin, janvier 1702 - juin 1702; MC/ET/XVI/619
    - Marché entre Marie de Bailleul, veuve de François de Bachantreau, marquis de Nangis, et Antoine Coyzevox, sculpteur ordinaire du roi et recteur de l'académie royale de P. et S., demeurant rue du Chantre, pour construire dans la chapelle de Nangis un tombeau à la mémoire dudit feu marquis de Nangis., 14 janvier 1702; MC/ET/XVI/619
      Précisions sur les lieux: Nangis (Seine-et-Marne)--Chapelle
      marché; Nangis (Seine-et-Marne); Chantre (rue du); Bailleul, Marie de; Brichanteau de Nangis, François (16..?-1644); Coysevox, Antoine (1640-1720); directeur d'établissement d'enseignement; sculpteur
    - COYSEVOX (Anthoine) sculpteur ordinaire du Roi Recteur de l'Académie r. du Chantre paroisse Saint-G. l'Aux. § Marché conclu avec Marie de BAILLEUL veuve première noce François de BRICHANTEAU chevalier marquis de Nangis, m/l/ de camps du Regt de Picardie, m/l/ de camps et en deuxième de Louis CHALONS DUBLED chevalier marquis d'Uxelles C/ne/ gen. des armées du R. conseiller gen. des armées du R. pour le sculpture en la Chapelle de NANGIS, 14 janvier 1702; MC/ET/XVI/619
      marché; Coysevox, Anthoine
    - BAILLEUL (Marie de) veuve 1/ Fr de BRICHANTEAU chevalier marquis de Nangis maître de camps Regiment de Picardie maître de camps 2/ Louis CHALONS DU BLED chevalier marquis d'Uxelles Capitaine général des armées du Roi § marché avec A. Coysevox sculpteur pour le sépulture à NANGIS, 14 janvier 1702; MC/ET/XVI/619
      marché; Bailleul, Marie de
    - Lemoyne (Gilles) fondeur ordinaire du Roi à Versailles § apprentissage chez une lingère de la fille de -, 14 février 1702; MC/ET/XVI/619
      contrat d'apprentissage; Lemoyne, Gilles
    - Thibon (Louis) tourneur à Pontoise § Obligation, 23 février 1702; MC/ET/XVI/619
      obligation; Thibon, Louis
    - Bricard (sieur) brodeur rue Saint-Martin § apprentissage chez une lingère de la fille de .., 6 mars 1702; MC/ET/XVI/619
      contrat d'apprentissage; Bricard, M.
    - Tourène (Michel) maître relieur à Paris § donation à .., 28 mars 1702; MC/ET/XVI/619
      donation; Tourène, Michel
    - Jacob (Joachim) sculpteur en bois rue des Jardins § apprentissage chez une lingère de la fille de .., 9 mai 1702; MC/ET/XVI/619
      contrat d'apprentissage; Jacob, Joachim
    - Quittance concernant Charles Lemoine, architecte entrepreneur des bâtiments du roi, demeurant rue de la Parcheminerie., 18 mai 1702; MC/ET/XVI/619
      quittance; Parcheminerie (rue de la); Lemoine, Charles; architecte; chef d'entreprise
    - Mollin (Jean Baptiste) marchand tapissier rue Platrière § Certificat aux décès de .., 23 juin 1702; MC/ET/XVI/619
      Mollin, Jean Baptiste
  - Minutes. 1702, juillet - 1702, décembre, juillet 1702 - décembre 1702; MC/ET/XVI/620
    - LA MOIGNON (Chrétien de) conseiller au Parlement r. Aubry le Boucher § Constitution par Chrétien de LA MOIGNON et Marie DESLANDES son ép. à Jean SPIFAME conseiller aux Eaux et Forêts et Henriette de LAM. son ép. soeur dud. L. veuve en première noce de Charles de LA VILLENEUVE de 50 écus leur appartenant qui leur furent cédées lors de leur mariage par Guill. DESLANDES, 5 janvier 1602; MC/ET/XVI/620
      contrat de mariage; La Moignon, Chrétien de
    - Sezille (Louis) maître serrurier rue Champverrerie § apprentissage de la fille de .., 31 juillet 1702; MC/ET/XVI/620
      contrat d'apprentissage; Sezille, Louis
    - Chaleur (Jacques) maître menuisier rue des Vieilles Etuves § quittance, 9 septembre 1702; MC/ET/XVI/620
      quittance; Chaleur, Jacques
    - Cheron (Michel) marchand tapissier rue Saint-Honoré § Mainlevée, 22 septembre 1702; MC/ET/XVI/620
      Cheron, Michel
    - Chaleur (Jacques) maître menuisier rue des Vieilles Etuves § apprentissage, 23 octobre 1702; MC/ET/XVI/620
      contrat d'apprentissage; Chaleur, Jacques
    - Menuisier (apprentissage de) § Mise en apprentissage par M. Legoy, de son fils Jean, âgé de 13 ans pour 10 ans, chez Choleur (Jacques), maître menuisier; couché, logé et blanchi, moyennant 60 livres, 23 octobre 1702; MC/ET/XVI/620
      contrat d'apprentissage; Legoy, M.; Legoy, Jean; Choleur, Jacques
    - Menuisier (apprentissage) § Contrat pour 10 ans, entre Nicole Oudart, veuve Guillaume Degoue, et Jacques Choleur, maître menuisier, au profit de Jean Degoue, âgé de 13 ans, fils de Guillaume. Nourri, logé, blanchi, moyennant 60 livres, 23 octobre 1702; MC/ET/XVI/620
      contrat d'apprentissage; Oudart, Nicole; Degoue, Guillaume; Choleur, Jacques; Degoue, Jean
    - LEGOY (Jean) apprenti menuisier - faubourg Saint Antoine § mise en apprentissage de ..; voir .. menuisier même date, 23 octobre 1702; MC/ET/XVI/620
      contrat d'apprentissage; Legoy, Jean
    - Du Saussay (Jean) maître menuisier rue Montmartre § bail à .., 4 novembre 1702; MC/ET/XVI/620
      bail; Du Saussay, Jean
    - Marquis dit Sanson (Louis) maître tapissier à Paris § Contre lettre, 29 novembre 1702; MC/ET/XVI/620
      Marquis dit Sanson, Louis
    - Transport concernant Nicolas Fouché, peintre et graveur, demeurant rue des Bons-Enfants., 30 décembre 1702; MC/ET/XVI/620
      cession; Bons-Enfants (rue des); Fouché, Nicolas; graveur; peintre
  - Minutes. 1703, janvier - 1703, juin, janvier 1703 - juin 1703; MC/ET/XVI/621
    - Lheureux (Georges), maître peintre et sculpteur, rue Saint Jacques § apprentissage chez une lingère de la fille de, 15 janvier 1703; MC/ET/XVI/621
      contrat d'apprentissage; Lheureux, Georges
    - Loir (Louis), marchand orfèvre, rue Saint-Antoine § Apprentissage chez une lingère de la fille de .., 5 février 1703; MC/ET/XVI/621
      contrat d'apprentissage; Loir, Louis
    - Cheron (Michel) marchand tapissier rue Saint Honoré § quittance, 13 mars 1703; MC/ET/XVI/621
      quittance; Cheron, Michel
    - Roussel (François) maître et marchand ébéniste rue de la Monnaie § bail par .., 30 avril 1703; MC/ET/XVI/621
      bail; Roussel, François
  - Minutes. 1703, juillet - 1703, décembre, juillet 1703 - décembre 1703; MC/ET/XVI/622
    - VRIART (Abraham Antoine) Maître maçon Rue de Taranne § Reconnaissance portant obligation .., 5 juillet 1703; MC/ET/XVI/622
      obligation; reconnaissance; Vriart, Abraham Antoine
    - CHOLEUR (Jacques) Maître menuisier § Présent au mariage bataille .., 31 juillet 1703; MC/ET/XVI/622
      contrat de mariage; Choleur, Jacques
    - Givry (Nicolas), maître peintre § Mariage du petit fils de .., 31 juillet 1703; MC/ET/XVI/622
      contrat de mariage; Givry, Nicolas
    - Bicheur (Louis), maître peintre § Présent au mariage Bataille .., 31 juillet 1703; MC/ET/XVI/622
      contrat de mariage; Bicheur, Louis
    - Garnier (Jacques), marchand orfèvre, quai des Orfèvres § Mise en apprentissage de la belle soeur de .., 13 août 1703; MC/ET/XVI/622
      contrat d'apprentissage; Garnier, Jacques
    - Dufaux (Louis), maître peintre et doreur, rue Saint-Marin § Apprentissage de la femme de .., 24 septembre 1703; MC/ET/XVI/622
      contrat d'apprentissage; Dufaux, Louis
    - Bail par Elisabeth Cretey, veuve de François Le Vau, architecte des bâtiments du roi, demeurant quai de Bourbon., 31 décembre 1703 - 1703; MC/ET/XVI/622
      bail; Bourbon (quai de); Cretey, Elisabeth; Le Vau, François; architecte
  - Minutes. 1705, janvier - 1705, juin, janvier 1705 - juin 1705; MC/ET/XVI/623
    - MOREL (Jean), Maître peintre, sculpteur et doreur sur bois Rue du Roule § Mise en apprentissage chez .., 25 février 1705; MC/ET/XVI/623
      contrat d'apprentissage; Morel, Jean
    - Julliet (Charles), orfèvre joaillier, quai de l'Horloge § Mise en apprentissage de la petite fille de .., 9 mars 1705; MC/ET/XVI/623
      contrat d'apprentissage; Julliet, Charles
    - Transport de rente concernant Guillaume Bailly, peintre de l'académie royale de P. et S., demeurant rue Montorgueil., 24 avril 1705; MC/ET/XVI/623
      transport de droits; Montorgueil (rue); Bailly, Guillaume; peintre
    - COURCHET (Jean) Maître Serrurier Rue de Buci. § Quittance .., 25 avril 1705; MC/ET/XVI/623
      quittance; Courchet, Jean
    - BIENASSÉ (Jean) Maître Serrurier Rue Saint-Louis. § Quittance par .., 25 avril 1705; MC/ET/XVI/623
      quittance; Bienassé, Jean
    - Marché de sculptures par Jean Poulletier sculpteur ordinaire du roi, demeurant rue de Cléry, en une maison appartenant au seigneur de Vieuxville, sise place Louis-le-Grand, et quittance correspondante à la même date., 26 avril 1705; MC/ET/XVI/623
      marché; quittance; Cléry (rue de); Louis-Le-Grand (place); La Vieuville, Alexandre Guillaume de (16..-1733); Poulletier, Jean; sculpteur
    - Quittance donnée par Nicolas Desègre, maître marbrier, demeurant rue du Gros-Chenet., 26 avril 1705; MC/ET/XVI/623
      quittance; Gros-Chenet (rue du); Dezègre, Nicolas; tailleur de pierre
    - GILLET (Pierre) Maître menuisier; Rue Neuve des Petits-Champs § Quittance donnée par .., 28 avril 1705; MC/ET/XVI/623
      quittance; Gillet, Pierre
    - quittance de Pierre Ranau (ou Rauau), maître sculpteur, demeurant rue Poissonnière, paroisse Saint-Eustache, à Alexandre Guillaume, seigneur de la Vieuxville, conseiller du roi en ses conseils, secrétaire des commandements de la duchesse de Bourgogne, demeurant place Louis-le-Grand, paroisse Saint-Roch, pour la somme de 3011 livres en paiement des ouvrages de sculpture en bois exécutés en son hôtel., 1er mai 1705; MC/ET/XVI/623
      quittance; La Vieuville (hôtel de); Louis-Le-Grand (place); Saint-Paul (rue); La Vieuville, Alexandre Guillaume de (16..-1733); Ranau, Pierre; Rauau, Pierre; sculpteur; secrétaire d'Etat (Ancien Régime)
    - RANAU (Pierre) Maître Sculpteur Rue Poissonnière § Quittance .., 1er mai 1705; MC/ET/XVI/623
      quittance; Ranau, Pierre
    - Quittance de Raoul Pierre Delaporte, maître charpentier, demeurant rue et dedans faubourg Saint-Victor, paroisse Saint-Nicolas-du-Chardonnet, à Alexandre Guillaume, seigneur de la Vieuxville, conseiller du roi en ses conseils, secrétaire des commandements de la duchesse de Bourgogne, demeurant place Louis-le-Grand, paroisse Saint-Roch, pour la somme de 598 livres correspondant au solde des paiements de travaux de charpenterie en son hôtel., 2 mai 1705; MC/ET/XVI/623